臺灣臺北地方法院民事判決　　　　　　　95年度訴字第5392號
原　　　告　甲○○
訴訟代理人　劉錦隆律師
複代理人　　楊仲傑律師
　　　　　　崔駿武律師
被　　　告　丙○○
　　　　　　　　　　　號1樓
訴訟代理人　沈宏裕律師
複代理人　　丁○○
上列當事人間請求返還價金事件，本院於中華民國95年3月19日
言詞辯論終結，判決如下：
    主  文
原告之訴及假執行之聲請均駁回。
訴訟費用由原告負擔。
    事實及理由
一、原告起訴主張略以：
（一）原告於民國（下同）94年10月17日向被告買受台北縣新店
      市○○街24號面積93.05平方公尺之房屋及其基地持分（
      下簡稱系爭房地），價金新台幣（下同）7,700,000元，
      兩造訂有不動產買賣契約書。然被告於出賣系爭房地時，
      表示並無增建，加上系爭房地之外觀與整楝公寓之其他一
      樓房屋外觀並無不同，原告遂以為系爭房地現況全部為做
      為室內使用之合法房屋。嗣原告於95年4月間以系爭房地
      開設健康養生中心營業後，未幾樓上鄰居竟向原告表示原
      告該店面有一部分是違建，之前曾被拆除過，原告為求證
      其真實性，遂申請建物測量成果圖核對，赫然發現原告所
      使用之店面靠近建安街部分竟有一部分是騎樓所改建，而
      有隨時被政府要求拆除，做為道路使用（道路交通管理處
      罰條例第3條第1款）之虞。被告亦自認「94年中有人檢舉
      ，建管處來函要拆除違建」，然竟於買賣契約成立之初隱
      匿該項事實，以系爭房地「無增建」出賣給原告，自屬「
      保證系爭房地全部為合法建物之品質」，並故意不告知瑕
      疵於原告。爰依民法第359條規定訴請減少價金；並聲明
      ：(1)被告應給付原告2,000,000元，及自起訴狀繕本送達
      翌日起至清償日止按年息百分之五計算之利息。(2)訴訟費
      用由被告負擔。(3)原告願供擔保，請准宣告假執行。
（二）系爭房地一部乃騎樓改建，原告主張被告未告知而依物之
      瑕疵擔保之規定，請求被告減少買賣價金，有理由：
　１、被告於答辯狀自認其透過力霸購買系爭房地時，只註明「
　　　現況交屋」，並沒有勾有無增建，但被告將系爭房地出賣
　　　給原告，卻特別在契約書註明「無增建」，足見原告購買
　　　系爭房地時，不知系爭房地有部分違建，被告始會在契約
　　  書特別註明「無增建」，以對原告保證。
　２、被告主張經由力霸房屋仲介向前手購買系爭房地時，並不
　　　知有違建部分，至94年中，因他人檢舉，建管處函被告通
　　　知拆除違建時，始知系爭房地有違建，為兩造不爭執之事
　　　實。既然被告經由力霸房屋仲介向前手購買系爭房地之時
　　　，及交屋過後半年，尚不知系爭房地有違建，原告立於同
　　　樣情形，當然亦不知系爭房屋有違建之事實。被告又如何
　　　能指摘原告簽約時犯了：可以不看謄本的騎樓登記可
   　 以不看平面圖可以不核對「有無增建」的事實可以不
      看合約第九條，四個錯？
　３、被告係於93年2月2日以5,800,000元買進系爭房地，1年多
　　　後即以7,700,000元轉售給原告，價差1,900,000元，當時
　　　房地產並無漲價情形，顯然被告之前手於出賣系爭房屋給
  　　被告時，已考量系爭房地有部分騎樓改為室內之違建事實
　    ，但被告卻將系爭房地以全部為合法建物出賣給原告，始
      會有1,900,000元之價差。
　４、被告雖辯稱原告於不動產說明書簽名，並提出該簽名頁，
  　　惟查原告簽名者為中信房屋依內政部公告製作之不動產說
　　　明書，在該不動產說明書上即有「建築改良物是否包括未
　　　登記之改建、增建、加建、違建部分」一欄，被告不敢提
　　　出原告簽字給中信房屋之不動產說明書，而提出中信房屋
　　  之產權調查表，企圖混淆，實不可取。
　５、辦理系爭不動產產權移轉之地政士乙○○結證稱，系爭買
　　　賣契約書係由其填寫，備註欄有關出售標的物之建物勾選
　　　「無增建」，係簽約當時詢問被告，依據被告表示沒有增
　　　建，並詢問原告表示沒有意見後，才勾選，可證被告於簽
　　　約時仍表示系爭建築物並無增建。次查，原告為證明中信
　　　房屋提供給原告閱讀之系爭不動產說明書上記載系爭建築
　　　改良物無未登記之改建、增建、加建、違建，請求鈞院命
　　　被告或證人戊○○或中信房屋新店中興加盟店提出真正之
  　　系爭不動產說明書，惟除中信房屋新店中興加盟店表示因
    　文件資料僅保留半年，半年後一律銷毀，故無法提出，要
      求向營業員個人（即證人戊○○）索取外，不論被告或證
      人戊○○迄今均仍隱匿系爭不動產說明書，不敢提出，依
      據民事訴訟法第282條之1第1項，應認原告關於系爭不動
      產說明書之主張為真實，顯見被告或證人戊○○於出售系
      爭不動產予原告時，確實有故意不告知原告系爭不動產增
      建之情事。更足證證人戊○○之證詞不實。
　６、被告一再辯稱原告同意現況交屋，表示原告接受含合法及
　　  不合法之一切，並聲稱原告是投資客，均屬誤解：
    (1)按原告於房地產點交書同意現況交屋，係指原告接受系爭
      不動產之客觀現況，並同意被告以系爭房屋之客觀現況交
      付予原告收受，並非表示原告接受系爭不動產有部分違建
      之事實。蓋原告於房地產點交書附註「現況點交」處簽名
      時，係因被告及證人戊○○故意隱匿系爭不動產違法增建
      之事實，原告並不知系爭不動產有違法增建，原告在不知
      情之情況下簽名，顯非表示原告接受系爭不動產合法及不
      合法的一切，故原告在房地產點交書同意現況交屋簽名，
      並不能改變被告故意隱匿系爭不動產違法增建之事實。
    (2)被告開設國術館已數十年，並為台北市國術會永久會員，
      於購買系爭不動產時即已表示要作為養生中心使用，且原
      告實際上亦以系爭房屋作為原告經營「至豐國際健康機構
      宏源健康養生中心」使用，豈會是被告所稱之投資客。
（三）本件原告請求減少價金之計算方式：查系爭房屋現況既有
      一部分室內面積係騎樓所改建，而屬違法建物，被告竟保
      證全部為合法建物並無增建，顯有減少價值及通常效用之
      瑕疵，原告自得依民法第359條規定，請求減少價金。經
      查原告以系爭房屋28.15坪全部為室內之合法建物向被告
      購買，價金為770萬元，換算每坪單價273,535元，而依歐
      亞不動產估價師聯合事務所鑑定意見，騎樓每坪造價僅50
      ,000 元，每坪價差223,535元，系爭房屋計有騎樓12.68
      坪被改為室內面積出賣給原告，價差2,834,424元[(273,
      535-50,000)×12.68＝2,834, 424]。退一步言，縱依歐
      亞不動產估價師聯合事務所所認系爭房屋騎樓面積7.52坪
      計算，價差亦有1,680,983元[(273,535-50,000)×7.52＝
      1,680,983]，故原告請求減少價金2,000,000元，應屬合
      理，亦與被告買受系爭房屋後再賣給原告之價差1,900,
      000元相差無幾。至被告提出系爭房屋改修之證據，原告
      予以否認。
二、被告抗辯略以：
（一）本件系爭房地於兩造成立買賣契約前之現況即是如此，被
      告於購屋前及締約時均明知騎樓已封住，作為一樓室內面
      積。原告透過仲介公司現場查看系爭房地並比對系爭房屋
      所有權狀及登記簿謄本時，亦明知系爭房屋一樓原為騎樓
      ，仍予買受，自不能以嗣後由仲介公司安排之土地代書逕
      自在勾填與事實不符且非被告意思表示之定型化契約，即
      認系爭房屋有瑕疵；故本件原告以系爭房地有瑕疵為由主
      張減少價金為無理由。爰聲明：(1)原告之訴駁回。(2)訴訟
      費用由原告負擔。(3)如受不利判決，願供擔保，請准宣告
      免為假執行。
（二）系爭建物並無「增建」，縱有「增建」亦非「瑕疵」：系
      爭房屋係被告經力霸房屋屋仲介公司仲介購得，購買後被
      告從未於系爭房屋有所「擴建」及「增建」，被告購屋後
      僅從事內部簡易裝修，即轉賣予原告，何來原告所指「增
      建」。且查：
　１、被告從未向原告保證全部為合法建物並無增建，此由售價
　　  遠低於系爭房地當地一般行情足證。
　２、相反的，原告自始至終均明知系爭建物室內面積包括騎樓
　　  所在之面積。
　３、室內面積包括騎樓並不影響系爭建物之使用。
　４、被告出售系爭建物，依市價可賣至少11,500,000元，然被
      告慮及騎樓部分，故僅以7,700,000元售出，遠低於一般
      行情，原告既以低價購得，何來減少價值？
　５、原告於購屋前及締約時即明知騎樓封住，作為一樓室內面
　　　積之事：本件原告並非第一次購屋，而係房屋投資客，原
　　　告購屋前即數次到現場勘查屋況，現況即是騎樓已封閉而
  　　為室內面積之一部分，原告持建物謄本及建物測量成果圖
    　，並一再向證人戊○○詢問騎樓之範圍究有多大，而原告
      於不動產說明書亦簽名（即被證5），顯見原告早已明知
      系爭建物一樓面積包括「一層」及「騎樓」及騎樓封住作
      為室內面積之一部分；故依民法第355條第1項規定被告自
      不負擔保之責。
　６、證人戊○○亦於95年9月26日到庭證述「94年10月1日、13
　　　日左右原告看到廣告文宣來看房子，我帶他到系爭房屋介
　　　紹格局、坪數、價金、主建物附屬建物坪數，當天下午或
　　　隔天，我又重覆介紹主建物附屬建物我還特別告訴他騎樓
　　　位置，原告質疑騎樓是否為違建，我有跟原告說違建很久
　　　了我不敢保證會不會拆除，之後我們三人再到房屋外面看
　　　房子動線，從外觀上判斷可以很容易判斷增建部分，我有
　　　問原告，原告告訴我說買系爭房屋是投資用，要我減少價
　　　金，94年10月16日我就帶產權說明書裡有權狀、謄本、平
　　　面圖，詳如被告答辯狀原證5，我還特別要求原告在建物
      登記簿謄本上簽名表示他知悉系爭房屋有騎樓的存在，原
      告同意系爭房屋買賣現況條件，出價760萬元要我與屋主
      談，並且出具約單給我，相關資料另補提。我跟屋主談了
      幾天，最後以770萬元成交。」等語，故證人戊○○之證
　　　述顯見原告於購屋時，確已知悉騎樓已改建為一樓室內
　　  ，而原告仍欲購買，是本件系爭房屋並無原告所指瑕疵。
（三）原告雖於96年1月22日庭訊時庭呈「歐亞不動產估價師聯
      合事務所估價報告」，惟：
　１、兩造合意鑑定單位原係「永聯不動產估價師聯合事務所」
　　　，詎原告竟捨原合意鑑定單位，而自行尋覓鑑定單位「歐
　　　亞不動產估價師聯合事務所」，故上開鑑定報告自不具證
　　  據能力。
　２、本件鑑定過程中，均未通知被告到場陳述意見，僅憑原告
　　  指述及所提供資料，其立場偏頗，內容不實，自不可採。
  ３、另被告亦否認該估價報告書內容為真正。該報告書雖有估
      價師「許文昌」之署名，但該估價師既無到現場勘驗，僅
      任由不具估價師資格之助理「游家銘」作業，嗣後再於報
      告書由「許文昌」具名，其鑑定過程粗糙實不難想見，且
      謬誤及未詳盡之處不勝枚舉，茲舉一﹑二例可得而知。
    (1)查不動產之市場交易價值，除由標的物之客觀情形決定外
      ，尚涉及消費者之主觀因素，然本件鑑定卻未將消費者主
      觀之因素等項目列入勘驗報告作為評估之依據，該報告自
      有瑕疵，所為鑑定自不能採。事實上，該鑑定報告，因未
      將消費者之主觀因因素列入評估範圍，所為鑑定價格，顯
      有低估之嫌。
    (2)又鑑定報告書第14頁第2行稱「本案標的騎樓面積占建物
      面積45﹪，屬上述騎樓面積過大之情況，因此，本案擬以
      一屋面積3分之1為正常騎樓面積」云云，唯查騎樓面積佔
      主建物與附屬建物之和比率究應為多少？法律並無規定，
      是騎樓面積佔主建物面積比例，應視個案而定，不可一概
      而論，今鑑定報告未有任何論理基礎，即「擬以一屋面積
      三分之一為正常騎樓面積」，實有違一般嚴格之鑑定作業
      程序常情，該鑑定報告既有違論理法則，自不可採。
    (3)另鑑定報告書第22頁﹑27頁所列比較標的是否與本件系爭
      房屋各方面條件是否類同，均不得而知，貿然作為比較標
      的，鑑定結果，其可信度自令人置疑。
（四）被告買受系爭房地，曾支付下列之費用，並無原告所指暴
      利乙事：
　１、購入系爭房地時支付仲介費58,000元予力霸房屋仲介公司
      。
　２、購屋時，支付代書費及設定費16,000元。
　３、購屋貸款利息（自95.1.21～95.11.7）共118,899元。
　４、購屋後曾重新裝潢，費用共536,000元。
　５、購屋時先向友人王惠凌借貸現金2,000,000元以付頭期款
      並向銀行申辦房貸，因被告單身乃央求友人王惠凌擔任房
      貸連帶保證人，被告因此支付王惠凌利息40,000元及酬金
      100,000元，合計140,000元（王惠凌住：台北市○○鄉○
      ○路112號1樓）。
　６、購屋後，繳納契稅9,432元、地價稅8,696元、房屋稅1,
      886元、土地登記等費用共7,337元、謄本費140元合計共
      27,491元。
　７、購屋時，向銀行申請房貸之收續費3,050及保險費2,197元
      ，合計共5,247元。
　８、另裝潢期間，因門前停車不易，乃另購置廢棄車以爭取停
　　　車位置，花費約38，000元。
　９、賣屋時給付中信房屋仲介費308,000元
     綜上，被告購買時支付5,800,000元屋價，嗣後支出之仲介
     費、修繕等用共1,241,690元，是被告購屋成本共7,040,
     000元（計算式5,800,000﹢1,241,697＝7,041,697），同
     時新店房價至少漲10～15％，故被告嗣後再以7,700,000
     元轉售予原告，獲利僅600,000元，洵屬合理，並無所指獲
     取暴利之事。
三、法院協助兩造整理爭點如下：
（一）兩造不爭執之事實：
　１、兩造於94年10月17日經由中信房屋之仲介，訂立不動產買
　　　賣契約書，約定由原告以7,700, 000元向被告購買其所有
　　　坐落台北市○○市○○段316地號、門牌號碼為台北市○
　　　○市○○街24號之房地（即系爭房地），契約書第一條並
　　　載明：主建物建號148、登記面積為93.05平方公尺（不含
　　　共同使用部分），權利範圍全部；土地標示部分面積
　　　1,494. 61平方公尺，權利範圍10000分之266。
　２、系爭房屋乃被告於93年12月間向前手購買。並於94年1月
      21日起授權第三人戊○○出售。
　３、兩造間系爭房屋賣契約備註欄分別由中信房屋特約土地代
　　　書以打勾方式記載出售標的物之建物「無增建」，乙方（
　　　即被告）對增建部分之權利義務應並同移轉於甲方（即原
　　　告）。有關增建部分之權利義務，甲、乙方已確實知悉，
　　　增建部分如係違建者，甲方不得向乙方主張瑕疵擔保或損
　　　害賠償。」。另載明「屋況為空屋」、「有設定抵押權一
　　　筆」、「至遲於94年11月20日前可交屋」、「無出租情形
　　　」等。又依兩造間買賣契約第9條第2項規定「乙方應擔保
　　　本標的物交付予甲方時，無滅失或減少其價值之瑕疵，亦
　　　無滅失或減少其通常效用或契約預定效用之瑕疵（民法第
　　　354條參照）。但於辦理房地點交前甲方對已發現之瑕疵
  　　或其修繕未能合意解決時，應即申請調解或訴請法院判決
　    。」；第12條規定「標的物利益及危險之承受負擔（民法
      第373條參照）：本契約之房地，其利益及危險（例如：
      因天災地變或其他原因受損害時）之承受負擔除甲、乙雙
      方另有約定外，於房地點交前由乙方承受負擔，自房地點
      交起則由甲方承受負擔．．。」。
　４、系爭房屋兩造於94年11月10日簽立之「房地產點交書」，
　　　其中買方確認欄內現場點交部分，「其他欄」以手寫加載
  　　：「現況交屋」，並由原告甲○○親自簽名。
　５、原告主張其於95年4月由鄰居告知，始知系爭房屋一部分
　　　乃由騎樓改建，屬違章建築；被告主張經由力霸房屋仲介
　　　向前手購買系爭房地時，並不知有違建部分，至94年年中
　　　，因他人檢舉，建管處函被告通知拆除違建時，始知系爭
　　  房地有違建。
（二）兩造協議簡化爭點：系爭房屋一部乃騎樓改建，原告主張
      被告未告知而依物之瑕疵擔保之規定，請求被告減少買賣
      價金是否有理由？若可減少則金額應為多少？
四、法院之判斷：
（一）系爭房屋騎樓改建部分，兩造於交易時即己明瞭，故本件
      主張騎樓「增建」屬物之瑕疵，並請求減少買賣價金云云
      ，並無理由。
　１、按所謂物之瑕疵，指存在於物之缺點而言。凡依通常交易
　　　觀念，或依當事人之意思，認為物應具之價值、效用或品
　　　質，而不具備者，即為物有瑕疵，且不以物質上應具備者
　　　為限。若出賣特定物其所含數量短少，足使物之價值、效
　　　用或品質有所欠缺者，亦屬之。故於特定成屋買賣之交易
　　　，當事人間對該交易標的物現場狀況若已明確顯示有騎樓
  　　部分有加蓋未辦保存登記之建物存在，而依買賣標的物之
    　不動產之權利證書，又能明確表明有騎樓之存在時，除非
      出賣人是以出售不動產為業、或擁有部分資訊為另造當事
      人所不知悉之資訊不對等、或當事人「故意」不告知等情
      事，則兩造當事人買賣之合意即為該成屋之現況。從而參
      照首開說明，買賣標的物之房屋縱其一部乃騎樓改建，亦
      是當事人間買賣真意，不能認是「瑕疵」，更非物之瑕疵
      。
　２、經查本件被告並非以買賣房屋或不動產為業，同時被告買
　　　受系爭房屋時，並不知系爭房屋騎樓增建部分為未辦保存
　　　登記之建物。次查，本件被告93年12月間買受系爭房屋後
      ，稍加整修即委託證人戊○○出售，嗣由戊○○「帶看」
      （即帶原告至系爭房屋現場查看）系爭房屋後，被告始決
      定購買，亦為兩造所不爭執，是亦堪信為真實。是本件系
      爭房屋是特定成屋買賣，本件原告對系爭房屋是有本件所
      主張「瑕疵」，本應清楚，兩造間亦無系爭房屋「資訊不
      對等」情形。
　３、再查兩造簽立系爭房屋之買賣契約乃透過房屋仲介公司，
      而證人即實際上仲介之戊○○到庭具結證稱略以：「94年
　    1月21日被告授權我房屋仲介，之後我開始為被告的系爭
      房屋作文宣及廣告，期間雖有多組客人看房屋，但都無法
      成交，94年10月12日、13日左右原告看到我廣告文宣來看
      房子，我帶他到系爭房屋介紹房屋格局坪數、價金、主建
      物附屬建物坪數，當天下午或隔天原告帶他太太來看系爭
      房子，我又重複介紹主建物附屬建物我還特別告訴他騎樓
      位置，原告還質疑騎樓是否為違建，我有跟原告說違建很
      久了我不敢保證會不會拆除，之後我們三人再到房屋外面
      看房子動線，從外觀上判斷可以很容易判斷騎樓增建部分
      ，我有問原告，原告告訴我說買系爭房屋是投資用，要我
      減少價金，94年10月16日我就帶產權說明書裡有權狀、謄
      本、平面圖，詳如被告答辯狀書證五（提示）（即被告95
      年6月23日書狀所附證物不動產說明書），我還特別要求
      原告在建物登記簿謄本上簽名表示他知悉系爭房屋有其樓
      的存在，原告同意系爭房屋買賣現況條件，出價760萬元
      要我與屋主談，並且出具要約單給我，相關資料另補提。
      我跟屋主談了幾天，最後以770萬元成交。」等語，是亦
      足證明，被告與仲介人員談論系爭房屋交易條件時，即己
      明白知悉系爭房屋騎樓有未辦保存登記之建物存在。
　４、次查原告對在被告提出之書證五不動產說明書上簽名一事
  　　並不爭執，且查，上開不動產說明書所附之建物記簿謄本
    　上亦明確載明：一樓部分面積51.14平方公尺；騎樓面稱
      41.91平方公尺；系爭房屋總面積則為93.05平方公尺；原
      告並除於上開土地及建物登記簿謄本上親自簽外名，並於
      其上載明28.15坪等字樣。是本件被告抗辯兩造買賣契
      約本即是購買騎樓有未辦保存登記現狀之系爭房屋等語，
      核屬有據。
　５、證人即土地代書乙○○到庭具結證稱略以：「本件是店長
　　　或營業員通知我到中信房屋辦理簽約手續，契約書是我帶
　　　到中信房屋，但是是中信房屋制式的定型化契約，94年10
　　　月17日第一次遇見兩造及辦理本件簽約及移轉過戶手續，
　　　那天簽約的時候買方先到我才到，後來賣方到了，請兩造
　　　提示身分證明文件，請賣方提出權狀正本、印鑑證明，土
　　　地登記簿謄本是我們帶去的，上開資料都是讓買方確認標
　　　的物的面積、登記情形是不是買方願買的標的，還有抵押
　　　權等他項權利是否存在並請買方確認，再按上開定型化契
　　　約書內逐項核對並解釋；兩造確認後請買方支付價金，賣
　　　方簽收，並在契約書上請兩造簽名蓋章，總共前後大約半
　　　小時到一小時時間整個程序終結。」、「交屋不是我到現
  　　場是94年11月10日我請我的代理人周紹斌辦理交屋到，被
　　　告提出中信房屋房地產點交書是周紹斌將房屋點交畢後附
　　　在我的卷內並提出原卷。」、「我沒有在現場看過系爭房
  　　屋不知道系爭房屋騎樓是否有增建」、「不動產契約書第
　    一頁備註欄是我按項次逐一唸出，看兩造的表示再填寫，
      理論上應該是先尊重賣方意見，因賣方比較清楚現況。本
      件賣方表示沒有增建，買方也表示沒有意見，才勾選。」
      、「但在簽約時沒有聽到戊○○跟我說一樓騎樓加註在備
      註欄內」等語。是有關本件原證一制式化之中信房屋不
      動產買賣契約書勾填「無增建」等語，自係證人即土地代
      書乙○○所自為。再查依被告所提出之書證四「房地產
      點交書」上明確載明「現況交屋」並由原告親自簽名，而
      房地點交書中載明有關點交事項，亦係土地代書乙○○之
      工作並委託同事周紹斌代理。從而土地代書既然在簽約時
      勾填系爭房屋「無增建」，依其專業知識，即不應在房屋
      點交書上任令原告載明「現況交屋」（現況為有增建）；
      是土地代理乙○○前開證詞中有關詢問過兩造意見始為上
      開勾填云云，即與其後「點交書」上之記載相背，難認真
      實。再查，本件被告嚴詞否認有土地代書有詢問上開有
      無增建等事項。又土地代書乃中信房屋之特約土地代書
      ，與被告並不熟識，且應與系爭房屋實際仲介人員戊○○
      熟悉，又未親赴現場，是土地代書填寫系爭買賣契約書時
      ，似應依證人即實際仲介人員戊○○之指示較合常理。
      綜上，本院審核上開證物資料及所有證人證詞，認本件證
      人乙○○上開有關「不動產契約書第一頁備註欄是我按項
　　　次逐一唸出，看兩造的表示再填寫，理論上應該是先尊重
　　　賣方意見，因賣方比較清楚現況。本件賣方表示沒有增建
　　　，買方也表示沒有意見，才勾選。」等語與事實不符，且
  　　不足採據。從而原告依前開買賣契約書及證人乙○○證詞
      主張系爭房屋一部乃騎樓改建為瑕疵，且原告「保證」無
      不合法增建云云，並無理由。
　６、再查本件兩造間透過房屋仲介人員戊○○洽談之買賣契約
      中，本即以「系爭房屋現況」為買賣標的物詳如前述，而
      本件兩造於訂約前從未直接接解及磋商，從而系爭房屋一
      部乃騎樓改建之事實，參考前開說明，即與原告是否故意
      不告知，即是否瑕疵無關，無庸再予審究。又原告未提出
      任何證據，空言否認戊○○前開證詞，亦不足採據。
　７、小結：本件原告主張「系爭房屋一部乃騎樓改建，而被告
　　　未告知而乃屬兩造間買賣標的物之瑕疵云云，並不足採，
　　　從而原告請求減少買賣價金云云，即不足採，應予駁回。
（二）本件原告既不能依瑕疵擔保規定請求被告減少買賣價金如
      前述，則應減少多金額等即無庸再加審酌。再查本件兩造
      間並非直接面對面洽談系爭房屋買賣契約，而是透過房屋
      仲介人員及公司談妥買賣契約，是若原告若信任房屋仲介
      及土地代書之意見，發生本件所謂「損失」，乃原告能否
      舉證證明上開人員是違背善良管理人注意義務問題，核與
      本件原告應否之瑕疵擔保責任無關，應併敘明。又本件事
      證已明，兩造其餘攻擊防禦方法，提出未經斟酌之證據、
      爭點，核均與判斷結無涉，爰不一一敘明。
五、假執行之宣告：本件原告之訴並無理由，從而其假執行之聲
    請亦失所據，應併予駁回。
六、結論：本件原告之訴為無理由，依民事訴訟法第78條判決如
    主文。
中　　華　　民　　國　　96　　年　　4　　月　　2  　　日
                  民事第四庭    法　官　洪遠亮
以上正本係照原本作成
如對本判決上訴，須於判決送達後20日內向本院提出上訴狀
中　　華　　民　　國　　96　　年　　4 　　月　　2　　日
                    　　　　　　書記官　陳莉庭
